臺灣彰化地方法院刑事判決　　　　　　　95年度訴字第2130號
公　訴　人　臺灣彰化地方法院檢察署檢察官
被　　　告　丙○○
　　　　　　　　　（現另案在臺灣彰化監獄彰化分監執行中）
指定辯護人　本院公設辯護人 甲○○
上列被告因強盜案件，經檢察官提起公訴（95年度偵字第11079
號），本院判決如下：
    主  文
丙○○竊盜，累犯，處有期徒刑捌月。
    事  實
一、丙○○前因違反毒品危害防制條例及竊盜案件，經本院分別
    以92年度訴字第420號、92年度員簡字第381號各判處有期徒
    刑9月及5月，並經本院裁定應執行有期徒刑1年確定，甫於
    民國93年12月31日縮短刑期執行完畢。詎仍不知悔改，復意
    圖為自己不法之所有，於95年12月1日19時20分許，騎乘車
    牌號碼TPA-816號機車前往彰化縣大村鄉○○村○○路○段2
    巷479號對面工地，竊取乙○○所有之鷹架鐵板8塊，得手後
    以上開機車載運離開，行至彰化縣大村鄉平和村聖瑤橋旁為
    乙○○發現並質問其為何搬運該鷹架鐵板，丙○○見狀乃加
    速逃逸，乙○○亦騎乘機車自後追趕，至彰化縣大村鄉過溝
    村過溝3巷2之7號前將丙○○攔下，並欲抓住丙○○，丙○
    ○為求順利逃離，乃揮手奮力甩脫，致劃傷乙○○之鼻部（
    傷害部分未據告訴），丙○○隨即棄車逃逸。嗣經警循線查
    獲，而悉上情。
二、案經彰化縣警察局員林分局報告臺灣彰化地方法院檢察署檢
    察官偵查起訴。
     理  由
一、本案全部卷證所涵括之供述證據及非供述證據，公訴人、被
    告及指定辯護人均同意以下全部證據之證據能力，亦未於言
    詞辯論終結前聲明異議，本院審酌該等供述證據及非供述證
    據作成時之情況，並無不適當之情事，應均具有證據能力，
    合先敘明。
二、上開事實，業據被告丙○○坦承不諱，並經證人乙○○於偵
    查中及本院審理時結證屬實，此外，並有贓物認領保管單、
    驗傷診斷書各1紙及照片6張在卷可稽，足徵被告之任意性自
    白與事實相符，可以採信。本案事證明確，被告犯行洵堪認
    定，應予依法論科。
三、按刑法第329條準強盜罪之成立，須以行為人竊盜或搶奪後
    ，因防護贓物、脫免逮捕或湮滅罪證，而當場施以強暴、脅
    迫，始足當之；次按所謂之「當場」，固不以實施竊盜或搶
    奪者尚未離去現場為限，即已離盜所而尚在他人跟蹤追躡中
    者，仍不失為當場。惟於竊盜或搶奪者離去盜所後，行至中
    途始被撞遇，則該中途，不得謂為當場，此時如因彼此爭執
    ，犯人予以抵抗，實施強暴或脅迫，除可另成其他罪名外，
    不生以強盜論之問題，最高法院著有28年上字第1948號判例
    可資參照。查證人即被害人乙○○證稱伊係在彰化縣大村鄉
    平和村聖瑤橋旁撞見被告騎乘機車載運其所有之鷹架鐵板，
    該處距離伊放置鷹架鐵板之現場約3、4百公尺，伊便質問被
    告該等鷹架欲搬運至何處，被告即騎乘機車加速逃逸，伊亦
    騎乘機車在後追趕，騎約1公里至彰化縣大村鄉過溝村過溝3
    巷2之7號前將被告攔下，伊欲抓住被告，而被告為求掙脫即
    揮手撥開，致伊之鼻子遭被告之指甲劃傷，被告並無攻擊伊
    之意思等語，核與被告於本院供稱其係離開放置鷹架鐵板之
    工地約5百公尺後始遭追捕，其並未毆打證人乙○○，僅係
    想掙脫之自然反應乙情大致相符，衡諸證人乙○○與被告並
    無親誼或怨隙，不致故為有利或不利被告之證述，且其上開
    證述亦與偵訊中之證詞一致，是其證述具憑信性而可採。準
    此，堪認被告係離開竊盜場所後，在離去途中始遇證人乙○
    ○，不得謂為當場，況依證人乙○○所述，被告揮手之舉動
    ，應係急於掙脫之自然反應，尚難認係施強暴或脅迫之攻擊
    性行為。揆諸前揭法條規定及判例意旨，被告既未當場對證
    人乙○○有出手攻擊行為，自與刑法第329條準強盜罪之構
    成要件有間。故核被告所為，係犯刑法第320條第1項之普通
    竊盜罪。公訴意旨認應依刑法第329條準強盜罪處斷，尚有
    未洽，惟起訴之基本事實同一，本院自得予以審理，並變更
    起訴法條。被告前因違反毒品危害防制條例及竊盜案件，經
    本院分別以92年度訴字第420號、92年度員簡字第381號各判
    處有期徒刑9月及5月，並經本院裁定應執行有期徒刑1年確
    定，甫於93年12月31日縮短刑期執行完畢，有臺灣高等法院
    被告前案紀錄表1份附卷可考，其受此有期徒刑執行完畢後
    ，5年以內故意再犯本件有期徒刑以上之罪，為累犯，應依
    刑法第47條第1項加重其刑。爰審酌被告前有數次施用毒品
    及竊盜前科，素行不良，並參酌本次竊盜財物價值，及其犯
    罪之動機、目的、手段，暨犯後坦承犯行之態度等一切情狀
    ，量處如主文所示之刑，以示懲儆。
據上論斷，應依刑事訴訟法第299條第1項前段、第300條，刑法
第320條第1項、第47條第1項，刑法施行法第1條之1，判決如主
文。
本案經檢察官郭玄義到庭執行職務。
中　　華　　民　　國　　96　　年　　2 　　月　　27　　日
                  刑事第二庭    審判長法  官  石馨文
                                      法  官  黃齡玉
                                      法  官  尚安雅
以上正本證明與原本無異。
如不服本判決，應於判決送達後十日內向本院提出上訴狀 (須附
繕本 )。
告訴人或被害人對於判決如有不服具備理由請求檢察官上訴者，
其上訴期間之計算係以檢察官收受判決正本之日期為準。
中　　華　　民　　國　　96　　年　　2　　月　　27　　日
                                     書記官  黃家宏
附錄本案論罪科刑法條全文：
中華民國刑法第320條
（普通竊盜罪、竊佔罪）
意圖為自己或第三人不法之所有，而竊取他人之動產者，為竊盜
罪，處 5 年以下有期徒刑、拘役或 5 百元以下罰金。
意圖為自己或第三人不法之利益，而竊佔他人之不動產者，依前
項之規定處斷。
前二項之未遂犯罰之。
